【裁判字號】    95,訴,74
【裁判日期】    950320
【裁判案由】    竊盜
【裁判全文】
臺灣花蓮地方法院刑事判決                95年度訴字第74號
公  訴  人  臺灣花蓮地方法院檢察署檢察官
被      告  甲○○
上列被告因竊盜案件，經檢察官提起公訴（95年度偵字第318
號、第430號、第471號、第485號、第583號、第607號、第757號
、第761號、第769號、第770號及第1045號），及移送併辦（95
年度偵字第1317號），由本院合議庭裁定改依簡式審判程序審理
，並判決如下：
    主  文
甲○○以竊盜罪為常業，累犯，處有期徒刑壹年肆月。扣案之鎯
頭共肆支、一字起子共參支、十字起子壹支及板手共伍支均沒收
。
    事  實
一、甲○○前曾於民國88年間因犯傷害罪案件，經臺灣高等法院
    花蓮分院（以下稱花蓮高分院）於90年1月31日以89年度上
    易字第121號判處有期徒刑7月確定，甫於91年5月3日縮刑期
    滿執行完畢，猶不知悔改，復基於意圖為自己不法所有，並
    以竊盜為常業之犯意，於附表所示時間、地點，持客觀上足
    供兇器使用如附表所示之物為工具，連續竊取附表所示所有
    人或保管人之財物，並恃以維生，嗣分別於94年12月28日22
    時許，在花蓮縣花蓮市○○路與重慶路口；95年1月5日21時
    30 分許，在花蓮縣花蓮市○○○街121號前；95年1月14日16
    時10分許，在花蓮縣花蓮市○○街166號為警當場查獲，並
    先後扣得作案用之工具鎯頭共4支、一字起子共3支、十字起
    子1支及板手共5支，始循線查悉上情。
二、案經花蓮縣警察局花蓮、吉安分局報告臺灣花蓮地方法院檢
    察署檢察官偵查起訴及移送併辦。
    理  由
一、上開犯罪事實，業經被告甲○○迭於警詢時及偵審中均坦承
    不諱，核與被害人庚○○、丑○○、壬○○、戊○○、辛○
    ○、己○○、癸○○、丁○○、子○○、丙○○及告訴人乙
    ○○分別於警詢時及偵查中所指訴鋁門及樓梯止滑銅條失竊
    之情節大致相符，並有被害人所立具之贓物認領保管單共計
    4張及現場照片共計59張等附卷，以及扣案之作案工具鎯頭
    共4支、一字起子共3支、十字起子1支及板手共5支可資佐證
    ，足認被告自白與事實相符，是以本件事證明確，被告犯行
    堪以認定，應依法論科。
二、按所謂以竊盜為常業，係指恃竊盜為生者而言，最高法院19
    年上字第1474號判例可資參照。經查，被告甲○○於上開犯
    罪期間內並無工作，所竊得之止滑銅條均係將之變賣後供其
    生活所需一情，業經被告於本院審理中供陳在卷（本院審判
    筆錄第4頁），足徵被告於短短2月內犯下之12件竊盜案件，
    其恃竊盜維生之犯行堪予認定，是核被告所為，係犯刑法第
    322 條之常業竊盜罪。又被告前曾於88年間因犯傷害罪案件
    ，經花蓮高分院於90年1月31日以89年度上易字第121號判處
    有期徒刑7月確定，甫於91年5月3日縮刑期滿執行完畢一節
    ，有臺灣高等法院被告前案紀錄表1份附卷可稽，其於5年以
    內再犯本件有期徒刑以上之罪，為累犯，應依刑法第47條規
    定加重其刑。爰審酌被告有上開前科紀錄，素行不佳，且正
    值成年，不思循正當合法途徑謀生，僅因一時無工作，即一
    再竊取他人之物，冀圖轉賣後藉以取得金錢，其結果已侵害
    他人之財產權益，復參酌其犯罪手段、次數、所竊取財物之
    價值，以及事發後主動坦承全部犯行，犯後態度尚佳等一切
    情狀，量處如主文所示之刑。又被告雖以犯竊盜罪為常業，
    但本院審酌其應係因一時生活所困，行為偏差而觸犯本件竊
    盜之犯行，然其犯罪後既已供出所有竊盜犯行，顯見其確有
    悔意，因認無併予宣告強制工作之必要，附此敘明。至扣案
    之鎯頭共4支、一字起子共3支、十字起子1支及板手共5 支
    ，均係被告所有供犯罪所用之物，業經其自承在卷（本院準
    備程序筆錄第2頁），應依刑法第38條第1項第2款規定宣告
    沒收。
三、末按「除被告所犯為死刑、無期徒刑、最輕本刑為3年以上
    有期徒刑之罪或高等法院管轄第1審案件者外，於前條第1項
    程序進行中，被告先就被訴事實為有罪之陳述時，審判長得
    告知被告簡式審判程序之旨，並聽取當事人、代理人、辯護
    人及輔佐人之意見後，裁定進行簡式審判程序。」刑事訴訟
    法第273條之1定有明文。查本件被告所犯上開刑法第322條
    之罪，其法定刑並非最輕本刑為3年以上有期徒刑之罪，且
    被告於本院95年3月6日準備程序進行中，復就被訴之事實為
    有罪之陳述，經告知被告簡式審判程序之旨，被告及公訴人
    對於本件改依簡式審判程序審理亦均表示同意，是本院即依
    前揭刑事訴訟法規定，裁定本件進行簡式審判程序，附此敘
    明。
據上論斷，應依刑事訴訟法第273條之1第1項、第299條第1項前
段，刑法第322條、第47條、第38條第1項第2款，判決如主文。
本案經檢察官李殷財到庭執行職務。
中    華    民    國    95    年  3    月    20    日
                      臺灣花蓮地方法院刑事第三庭
                                  法  官  楊仲農
上列正本證明與原本無異。
如對本判決不服，應於送達後10日內，向本院提出上訴狀（應抄
附繕本）告訴人或被害人如對於本判決不服者，應具備理由請求
檢察官上訴，其上訴期間之計算係以檢察官收受判決正本之日期
為準。
                                  書記官
中    華    民    國    95    年  3    月    20    日
附錄所犯法條全文：
中華民國刑法第322條 (常業竊盜)：
以犯竊盜罪為常業者，處一年以上七年以下有期徒刑。


司法院資訊處製作；財團法人民間司法改革基金會備份。
